Importar .csv en R
Para leer archivos de texto separado por comas (.csv) existe la función read.csv(). Esta función la encuentras en R por defecto. No hay necesidad de librerías externas.

El primer argumento de la función read.csv() es la ruta al archivo que quieres importar.
```{r}
#Podemos usar la ruta completa desde el disco
mis_datos <- read.csv("C:/la/ruta/completa/a/mis_datos.csv")

#O podemos usar la ruta desde el directorio de trabajo
mis_datos <- read.csv("ruta/desde/el/directorio/a/mis_datos.csv")
```

Algunos argumentos útiles para esta función son header, sep y stringsAsFactors:

```{r}
mis_datos <- read.csv("C:/la/ruta/completa/a/mis_datos.csv",
                         header = TRUE,
                         sep = ",",
                         stringsAsFactors = FALSE)
```

El argumento header acepta valores lógicos, es decir, TRUE o FALSE. Si la primera fila de tu base de datos representa los nombres de las variables debes escribir TRUE.

El argumento sep acepta valores de tipo carácter (character). Este valor debe ser el carácter que se usa para separar cada celda. Normalmente en los archivos .csv el separador es la coma (","). Si en tu archivo no lo es, puedes intentar con "\t", "" o " ", que representan al tabulador, cualquier cantidad de espacio en blanco, y un sólo espacio en blanco respectivamente.

Si alguna colummna de tus datos contiene valores de texto (cualquier valor que no sea numérico), esa columna se cargará en R como factor automáticamente. Si deseas que no sea así, necesitas colocar como FALSE el argumento stringsAsFactors.

Verbos principales
Los verbos principales de dplyr permiten manejar las estructuras de datos con una sintaxis fácilmente comprensible que busca asemejarse a la descripción del procesamiento de los datos antes de convertirse en macrodatos. Los verbos o funciones más importantes son los siguientes:

Función select():
Permite seleccionar o dejar seleccionar columnas específicas de acuerdo a sus nombres en el orden en el que sean expresados los argumentos de la función inmediatamente siguientes al data frame objetivo que es expresado como primer argumento. Podría establecerse una equivalencia en SQL con la sentencia SELECT.

También, es posible seleccionar todas las columnas excepto las que sean especificadas agregando un - en las variables que se desean excluir.

```{r}

```


Tarea
```{r}
install.packages('dplyr')
library(dplyr)
dataset_results <- read.csv("C:/Users/Nicole Diéguez/Downloads/primary_results.csv")

```

Filtar todos los votos del estado de florida
```{r}
dataset_results %>%
  filter(state=='Florida')
```

Utilizar operadores logicos (& and |) segun corresponda
```{r}
dataset_results %>%
  filter(candidate=='Hillary Clinton'|candidate=='Donald Trump')
```

```{r}
dataset_results %>%
  filter(party=='Democrat', county=='shelby')
```

```{r}
dataset_results %>%
  filter(state=='Alabama' & votes>15000)
```
Utilice la funcion select y arrange para el siguiente filtrado

```{r}
dataset_results %>%
  filter(state=='Texas', county=='Denton') %>%
  select(party,candidate,votes) %>%
  arrange(desc(votes))

```

```{r}
dataset_results %>%
  filter(party=='Republican',candidate=='Ted Cruz',state=='Alaska') %>%
  mutate(vote_count-votes/fraction_votes) %>%
  arrange(desc(vote_count))
```

