```{r}
library(dplyr)

questions <- read_csv('questions.csv')
question_tags <- read_csv('question_tags.csv')
tags <- read_csv('tags.csv')
answers <- read_csv('answers.csv')

questions
question_tags
tags
answers
```
1. Left-joining and tags
utilice left_joins en este ejercicio para asegurarse de mantener todas las preguntas, incluso aquellas sin un tag correspondiente.

1.1 Relacione questions y question_tags usando las columnas id y question_id, respectivamente.
1.2 Agregue una relación más para la tabla tags.
1.3 Utilice Replace_na para cambiar los NA en la columna tag_name a "only-r".
1.4 Por último, almacene el resultado en la variable questions_with_tags

```{r}
questions_with_tags <- questions %>%
  left_join(question_tags, by=c("id" = "question_id"))%>%
  left_join(tags, by=c("tag_id" = "id"))%>%
  replace_na(list(tag_name="only-r"))
questions_with_tags

```
2. Comparing Scores across tags
2.1 Utilice questions_with_tags y aplique group_by para la variable tag_name.
2.2 Aplique summarize para obtener el score promedio de cada pregunta y asígnele el nombre mean_score
2.3 Ordene mean_score en forma descendente.
```{r}
questions_with_tags %>%
  group_by(tag_name) %>%
  summarise(mean_score = median(score)) %>%
  arrange(desc(mean_score))

```
3. Finding gaps between questions and answers
3.1 utilice inner_join para combinar las tablas questions y answers, luego aplique los sufijos "_question" y "_answer", respectivamente
3.2 Agregue una nueva columna utilizando la función mutate. La nueva columna se llamará gap y contendrá la resta de creation_date_answer y creation_date_question.
(creation_date_answer - creation_date_question)
```{r}
questions %>%
  inner_join(answers, by=c("id" = "question_id"), suffix = c("_question", "_answer")) %>%
  mutate(gap = creation_date_answer - creation_date_question)

```
4. Joining question and answer counts
4.1 Cuente y ordene la columna question_id en la tabla de answers, luego almacene el resultado de la variable answer_counts.
4.2 Relacione la tabla questions con answer_counts (utilice left_join)
4.3 Reemplace los valores NA en la columna n con ceros.
4.4 Por último almacene el resultado en la variable question_answer_counts
```{r}
answer_counts <- answers %>%
  count(question_id) 
answer_counts

question_answer_counts <- answer_counts %>%
  left_join(questions, by=c("question_id" = "id")) %>%
  replace_na(list(n=0))
  question_answer_counts
```

5. Joining questions, answers and tags
5.1 Combine question_tags con question_answer_counts usando inner_join
5.2 Ahora, use otro inner_join para agregar la tabla tags.
```{r}
question_tags %>%
  inner_join(question_answer_counts, by= "question_id") %>%
  inner_join(tags, by = c("tag_id" = "id"))
  
```

